【裁判字號】    89,交上易,2591
【裁判日期】    891213
【裁判案由】    公共危險
【裁判全文】
臺灣高等法院臺中分院刑事判決                八十九年度交上易字第二五九一號
    上  訴人即
    被      告  乙○○
右上訴人因公共危險案件，不服臺灣臺中地方法院八十九年度交易字第四五七號中華
民國八十九年九月二十八日第一審判決（起訴案號：臺灣臺中地方法院檢察署八十九
年度偵字第一二四九六號），提起上訴，本院判決如左：
      主  文
上訴駁回。
      理  由
一、本案經本院審理結果，認第一審之判決其認事用法均無不合，量刑亦甚妥適，應
    予以維持，並引用第一審判決之理由（如附件）。
二、本案上訴人即被告乙○○（以下簡稱為上訴人）於本院訊問與審理時，亦坦承確
    有原審判決所認定之犯罪事實。本案上訴人在肇事後吐氣所含酒精成分高達每公
    升一．三五毫克以上，超過每公升○．二五毫克之標準甚多，詎仍在此酒醉之狀
    態下駕車而連續衝撞靜止或行進中之車輛，其行為對公眾所生危害尚非輕微，上
    訴人以其僱主即福島交通有限公司已與被害人之一即鄭俊杰達成民事和解為由，
    請求將原審判決撤銷改判，其上訴核無理由，應予以駁回。
三、據上論斷，應依刑事訴訟法第三百六十八條、第三百七十三條，判決如主文。
本案經檢察官甲○○到庭執行職務。
中      華      民      國     八十九     年     十二     月    十三    日
                                   臺灣高等法院臺中分院刑事第三庭
                                         審判長法  官  方  艤  駐
                                               法  官  胡  忠  文
                                               法  官  廖  柏  基
右正本證明與原本無異。
不得上訴。
                                               書記官  柯  孟  伶
中      華      民      國     八十九     年     十二     月    十四    日
                                                                        Ｄ
臺灣臺中地方法院刑事判決                        八十九年度交易字第四五七號
    公  訴  人  臺灣台中地方法院檢察署檢察官
    被      告  乙○○  男  三十二歲（民國○○○年○月○日生）  業司機
       國民身分證統一編號：Ｂ一二一九八二三六號
                        住台中市○區○○路二二０巷廿三弄二之一號（在押）
右列被告因公共危險案件，經檢察官提起公訴（八十九年度偵字第一二四九六號），
本院判決如左：
    主  文
乙○○服用酒類，不能安全駕駛動力交通工具而駕駛，累犯，處有期徒刑柒月。
    事  實
一、乙○○曾於民國（下同）八十七年九月二日因妨害兵役案件，經本院判處有期徒
    刑二月，如易科罰金，以三百元折算一日確定，甫於八十九年五月二十四日始執
    行完畢，仍不知警惕，復於八十九年七月二十四日上午九時許，在台中市○○路
    ○段嘉年華ＫＴＶ與五名友人在該店包廂內飲酒作樂，其飲酒後吐氣所含酒精成
    份高達每公升一‧三五毫克以上，超過每公升○‧二五毫克之標準值甚多，已不
    能安全駕駛動力交通工具，仍酒醉駕駛車牌號碼Ｕ七─七九六號營業計程車，於
    同日中午十二時許駕駛上開計程車，沿台中市○○路右轉山西路往文心路方向直
    行行駛，途經台中市○○路○段二十二巷口前，因酒醉失控跨越雙黃線而撞及鄭
    俊杰所有停放路旁之車牌號碼ＳＰ－○五三九號自用小客車，致該車左側前角保
    險桿前輪葉子板凹擦損，乙○○見狀將該計程車駛回原車道後，再自左後撞及同
    向右前由黃嘉明所騎乘車牌號碼ＮＱＦ－八三二號重型機車，致該機車左側護板
    引擎發動桿擦受損；乙○○旋繼續沿台中市○○路○段駕車直行，行經山西路二
    段二三巷口前，又跨越雙黃線迎面擦撞對向由吳正杰所騎乘車牌號碼ＷＣＬ－三
    七○號輕型機車，致吳正杰人車倒地，吳正杰受有鼻刮傷、門牙斷掉、左手掌扭
    擦傷等傷害（過失傷害部分未據告訴），並致該機車前斜板破損，此時乙○○所
    駕駛之上開計程車始停車，並經路人報警處理。
二、案經台中市警察局第二分局報請臺灣臺中地方法院檢察署檢察官偵查起訴。
    理  由
一、訊據被告乙○○對於前開事實坦承不諱，核與被害人鄭俊杰、黃嘉明、吳正杰分
    別於警訊時所指述之情節相符，亦與證人即到場處理本件事故之警員張賢文、陳
    奎貝到庭所證述之情節相符，並有臺中市○○○道路交通事故調查報告表二份暨
    現場及車損照片計九張、臺中市警察局舉發違反道路交通管理事件通知單影本一
    份、被告酒精測試值一紙及承辦本件車禍之警員張賢文所製作測試觀察職務報告
    書一紙在卷可稽，足徵被告自白與事實相符而得採信。本件事證明確，被告犯行
    ，洵堪認定。
二、核被告乙○○所為，係犯刑法第一百八十五條之三之服用酒類，不能安全駕駛動
    力交通工具而駕駛罪。又被告曾有如事實欄所示之前科，有台灣台中地方法院檢
    察署刑案資料查註紀錄表一份在卷可按，其於五年以內再犯本件有期徒刑以上之
    罪，為累犯，應依刑法第四十七條規定加重其刑。爰審酌被告明知酒醉無法駕駛
    ，猶駕車連續衝撞靜止或行進中車輛，所生危害非輕及其犯罪後之態度等一切情
    狀，量處如主文所示之刑，以資懲儆。
三、另公訴人雖具體求刑，請求判處被告有期徒刑一年，惟本院審酌上開各項情節，
    認判處被告有期徒刑七月，已足收警惕之效，併此敘明。
據上論斷，應依刑事訴訟法第二百九十九條第一項前段，刑法第一百八十五條之三、
第四十七條，判決如主文。
中      華      民      國    八十九    年      九      月    二十八    日
                                    臺灣臺中地方法院交通法庭
                                        法  官  夏  一  
右正本證明與原本無異。
如不服本判決，應於送達後十日內向本院提出上訴狀 （須附繕本） ，上訴於台灣高
等法院台中分院。
                                        書記官
中      華      民      國    八十九    年      九      月    二十九    日
附錄論罪科刑法條：
刑法第一百八十五條之三：
服用毒品、麻醉藥品、酒類或其他相類之物，不能安全駕駛動力交通工具而駕駛者，
處一年以下有期徒刑、拘役或三萬元以下罰金。


司法院資訊處製作；財團法人民間司法改革基金會備份。
